【裁判字號】    97,抗,200
【裁判日期】    980121
【裁判案由】    本票裁定
【裁判全文】
臺灣桃園地方法院民事裁定               97年度抗字第200號
抗  告  人  乙○○
相  對  人  財團法人桃園縣私立瑞園啟智教養院
                        號
法定代理人  甲○○
上列當事人因本票裁定抗告事件，對於中華民國97年9 月10日本
院簡易庭司法事務官97年度司票字第5754號裁定提起抗告，本院
裁定如下：
    主  文
原裁定廢棄。
    理  由
一、抗告人於原審聲請意旨略以：其執有相對人所簽發如附表所
    示之本票2 紙，付款地在桃園縣中壢市內厝里67-8號，免除
    作成拒絕證書（下稱系爭本票）。詎於附表所示到期日向相
    對人為付款之提示然未獲兌現，為此依票據法第123 條規定
    聲請裁定准許強制執行，並提出系爭本票為證。
二、原審審理以限期命聲請人補正相對人營利事業登記證而未依
    限補正，而予裁定駁回。
三、抗告意旨略以：抗告人於97年8 月20日接獲原審之補正裁定
    後，除向桃園縣政府申請相對人登記資料外，尚向本院陳報
    尚須時日始能取得上開登記證，且抗告人係於同年9 月15日
    始接獲桃園縣政府提供上開登記證明文件，即於同年9 月17
    日具狀向本院補正，然於同日接獲本院之駁回裁定，原裁定
    認事用法，顯有違誤，應予廢棄等語。
四、經查：
  (一)原審固曾於97年8 月12日定期命抗告人應於5 日內補正相對
    人之營利事業登記證，惟依聲請人提出之系爭本票觀之，相
    對人為「財團法人」，並無營利事業登記證存在，原審裁定
    命抗告人補正不存在之文件，已非適當。
  (二)況且，原審命抗告人補正，無非係以抗告人之本票裁定聲請
    狀上漏列「財團法人」之記載為由，然此僅命相對人聲請更
    正或命補正上開記載為已足，是否有命抗告人提出相對人登
    記資料之必要，非無疑義。
  (三)再者，原審命抗告人補正之裁定，固已於97年8 月20日送達
    於抗告人，然抗告人亦已於同年月25日即具狀向原審陳明「
    原審命補正相對人登記資料，尚須向桃園縣政府提出申請，
    尚須時日始能取得」等語（見原審卷第9 頁），原審未再查
    明抗告人、行政機關申請、取證作業時間，遽於97年9 月10
    日前以抗告人未補正，即予裁定駁回，亦嫌速斷。又抗告人
    收受原審命補正之裁定後，即已於同年8 月20日及同年9 月
    3 日向桃園縣政府申請相對人相關登記資料，有桃園縣政府
    97 年9月12日府社障字第0970296642號函在卷可稽（見本院
    卷第10頁）。嗣經桃園縣政府提供該資料後，抗告人即於同
    年9 月17日補正上開登記證到院，並同時聲請更正相對人名
    稱加註「財團法人」在卷，因此，抗告人於原審製作原裁定
    時雖尚未按期補正，然其已於原裁定送達同日之97年9 月17
    日（見原審卷第12頁，本院收狀戳章）業已提出補正資料及
    聲請更正相對人正確名稱到院，仍應認抗告人已補正欠缺。
    此事後補正情事，雖為原審制作原裁定時所不及審查，然既
    有未洽，則抗告意旨指摘原裁定不當，求為廢棄，非無理由
    。爰將原裁定廢棄，發回更為審理。
四、據上論結，爰依非訟事件法第46條、民事訴訟法第492 條，
    裁定如主文。
中    華    民    國    98    年    1    月    21    日
                  民事第二庭    審判長法  官  劉克聖
                                      法  官  呂仲玉
                                      法  官  張金柱
附表
┌──┬──────┬─────┬──────┬──────┐
│編號│發票人      │面額      │發票日      │到期日      │
│    │            │          │            │            │
├──┼──────┼─────┼──────┼──────┤
│1.  │財團法人桃園│30萬元    │97年4 月30日│97年6月30日 │
│    │縣私立瑞園啟│          │            │            │
│    │智教養院    │          │            │            │
├──┼──────┼─────┼──────┼──────┤
│2.  │同上        │1百萬元   │97年5 月20日│97年7月20日 │
│    │            │          │            │            │
└──┴──────┴─────┴──────┴──────┘
不得再抗告。
以上正本證明與原本無異。
中    華    民    國    98    年    1     月    23    日
                                      書記官  黃珮娟


司法院資訊處製作；財團法人民間司法改革基金會備份。
